# 母子公司合并工商、会计、税务处理问题

提问人：chengangcpa 时间：2011-02-24 13:57:09
母子公司能否进行企业合并，如果能合并注册资本如何处理、执行《企业会计制度》如何进行会计核算、税收应如何计缴？

回答人：chenyiwei
从法律形式上，母子公司应当可以合并，即母公司吸收合并子公司。但这实质上是母公司收回对子公司的投资。 吸收合并后母公司的注册资本一般不可能是母子公司原先的注册资本之和。如果不涉及外商投资企业，可以由涉及的各方股东协商确定合并后母公司的注册资本。如果该子公司不是全资子公司，则少数股东可能会要求把其原先持有的子公司股权换成母公司的股权，此时母公司就可能需要增发新股。 具体会计处理方法与新准则下的母子公司之间吸收合并类似，你可以搜索一下本版面前段时间对此类问题的讨论。